【裁判字號】    99,聲,1034
【裁判日期】    990415
【裁判案由】    聲請具保停止羈押
【裁判全文】
臺灣高等法院刑事裁定                  99年度聲字第1034號
聲  請  人
即選任辯護人方興中律師
被      告  甲○○
上列被告因98年度上更一字第549號違反毒品危害防制條例案件
，聲請人聲請具保停止羈押，本院裁定如下：
    主  文
聲請駁回。
    理  由
一、本件被告因違反毒品危害防制條例案件，前經本院認為有刑
    事訴訟法第一百零一條第一項第一、三款之情形，非予羈押
    ，顯難進行審判，執行羈押。
二、聲請意旨略以：被告並無逃亡之虞，此由被告非經通緝到案
    ，並無前科，可資證明，且遭原審判處重刑，亦非需逃亡。
    且參酌大法官會議釋字第三九二號解釋理由，羈押係保全程
    序之最後手段，若有其它方式替代，即不應羈押。且依大法
    官會議釋字第六六五號解釋，不得單依刑事訴訟法第一百零
    一條第一項第三款予以羈押，尚應審酌有無逃亡等情狀。再
    者，被告主動供出共犯，且配合偵辦，貴院已審理完畢，定
    期宣判，實無羈押必要，縱有羈押理由，亦可以具保替代。
    請准具保停止羈押等語。
三、經查：被告所犯毒品危害防制條例等罪，最輕本刑為五年
    以上之罪，且有人證物證可參，足認其犯嫌重大，並經原審
    判處有期徒刑十五年六月之重刑，是有相當理由足認有逃亡
    之虞，復無不得羈押之情形，自有羈押必要。再審酌被告所
    涉犯運輸毒品案件，對社會危害甚鉅，予以羈押，適足以防
    衛社會安全，並不違比例原則與最後手段原則。抗告意旨
    以：依大法官會議解釋，本件並無羈押必要乙節，按大法官
    會議釋字第六六五號解釋主文載：「二、刑事訴訟法第一百
    零一條第一項第三款規定，於被告犯該款規定之罪，犯罪嫌
    疑重大，且有相當理由認為有逃亡、湮滅、偽造、變造證據
    或勾串共犯或證人之虞，非予羈押，顯難進行追訴、審判或
    執行者，得羈押之。於此範圍內，該條款規定符合憲法第二
    十三條之比例原則，與憲法第八條保障人民身體自由及第十
    六條保障人民訴訟權之意旨，尚無牴觸」等語。足認刑事訴
    訟法第一百零一條第一項第三款規定，並未違憲。而法院於
    審理羈押案件時，除審認是否符合上開法條規定外，尚需依
    同法第一百零一條之二意旨，審酌有無羈押必要。而此所謂
    有無羈押必要，參酌上開大法官會議解釋，當係：有相當理
    由認為有逃亡、湮滅、偽造、變造證據或勾串共犯或證人之
    虞等情。本件，被告經原審判處重刑，自有相當理由足認有
    逃亡之虞，而有羈押必要，本院因而予以羈押，自與上開大
    法官會議解釋意旨相符。是此部份聲請意旨，尚有誤會。
    至於聲請意旨認本件羈押有違比例原則、最後手段原則，且
    有其他替代方式乙節，如前所述，亦有誤會。另有關被告
    是否供出共犯等情，則屬犯後態度，為量刑之參酌事項，而
    法院是否審理完畢，均非合法停止羈押事由。綜上，本件羈
    押原因尚未消滅，所請具保停止羈押，自難准許，應予駁回
    。
中    華    民    國    99    年    4     月    15    日
                  刑事第十八庭審判長法  官  吳鴻章
                                    法  官  汪梅芬
                                    法  官  周政達
以上正本證明與原本無異。
如不服本裁定，應於收受送達後五日內向本院提出抗告狀。
                                    書記官  廖純瑜
中    華    民    國    99    年    4     月    15    日

司法院資訊處製作；財團法人民間司法改革基金會備份。
